【裁判字號】    98,裁,2277
【裁判日期】    980924
【裁判案由】    營業稅
【裁判全文】
最  高  行  政  法  院  裁  定
                                      98年度裁字第2277號
上  訴  人  全易廣告有限公司
代  表  人  甲○○
被 上訴 人  財政部臺北市國稅局
代  表  人  乙○○
上列當事人間營業稅事件，上訴人對於中華民國98年4月14日臺
北高等行政法院97年度訴字第3215號判決，提起上訴，本院裁定
如下：
    主  文
上訴駁回。
上訴審訴訟費用由上訴人負擔。
    理  由
一、按對於高等行政法院判決之上訴，非以其違背法令為理由，
    不得為之，行政訴訟法第242條定有明文。依同法第243條第
    1項規定，判決不適用法規或適用不當者，為違背法令；依
    同法第243條第2項規定，判決有該條項所列各款情形之一者
    ，為當然違背法令。又提起上訴，應以上訴狀表明上訴理由
    並應添具關於上訴理由之必要證據，復為同法第244條第1項
    第4款及第2項所明定。是當事人提起上訴，如以原審判決有
    不適用法規或適用不當為理由時，其上訴狀應有具體之指摘
    ，並揭示該法規之條項或其內容；如以原審判決有行政訴訟
    法第243條第2項所列各款情形為理由時，其上訴狀應揭示合
    於該條款之事實。上訴狀或理由書如未依上述方法表明，或
    其所表明者顯與上開法條規定之違背法令情形不相合時，即
    難認為已合法表明上訴理由，其上訴自非合法。又原審判決
    如已明確說明其適用法律之見解，並就當事人主張之法律見
    解，說明其不採之理由，且原判決所採見解與司法院解釋、
    本院判例及通說見解均無牴觸者，當事人如仍堅持其於原審
    主張之歧異見解作為上訴理由，即與所謂原判決「違背法令
    」之情形顯不相當，要難謂為適法之上訴理由。
二、緣上訴人（原名奇檬子整合行銷有限公司）於民國（下同）
    95年9月間【被上訴人97年3月17日（編號：第Ｚ00000000000
    00號）處分書誤植為95年9月1日至95年10月31日】無進貨事
    實，卻取得虛設行號永町工程有限公司（下稱永町公司）開
    立之統一發票2紙，金額合計新臺幣（下同）1,250,000元，
    作為進項憑證申報扣抵銷項稅額，虛報進項稅額62,500元，
    違反加值型及非加值型營業稅法（下稱營業稅法）第15條第
    1項及第3項規定，案經財政部臺灣省北區國稅局（下稱北區
    國稅局）查獲，通報被上訴人審理核定補徵營業稅額62,500
    元，並依營業稅法第51條第5款規定，按所漏稅額62,500元
    處5倍罰鍰計312,500元。上訴人不服，申請復查，未獲變更
    ，循序提起行政訴訟，經原審法院判決駁回後，提起本件上
    訴。
三、上訴意旨雖主張：原判決僅依虛設行號為認定無進貨事實，
    未依論理、經驗法則及財政部95年5月23日台財稅字第09504
    535500號函等規定，顯有判決不適用法規或適用法規不當之
    違背法令；另依司法院釋字第337號解釋，上訴人已交付稅
    款予開立發票人，不論相對人是否為虛設行號，均不構成營
    業稅法第51條所定漏稅行為，再依臺北高等行政法院90年度
    訴字第6718號判決可知，營業人取得虛設行號之發票自均為
    已給付5%稅款之憑證，並無逃漏稅，原審判決卻仍採以虛設
    行號為審判基礎，駁回上訴人之訴，有行政訴訟法第243條
    規定判決不適用法規或適用法規不當之情事等語。惟原判決
    已論明：永町公司於95年7月至10月間無銷貨事實，開立不
    實統一發票幫助他人逃漏稅，取自其他虛設行號進項異常比
    例高達100%，上訴人自無可能與其交易。上訴人雖提示合約
    書及承包舉辦活動之DM、照片等影本供核，惟依活動DM無法
    證明係上訴人所承辦，且合約書簽訂日期（95年8月25日）
    在活動舉辦期間（95年7月29日至7月31日）之後時序顯然前
    後顛倒，有違常情；又觀諸該合約書之內容，只有約定金額
    、並未約定工作期間、工作內容及完工期限，顯與一般常情
    不符，其合約書之真實性，實屬可疑？另上訴人主張其係以
    現金付款云云，惟迄今仍未能提示相關帳簿憑證及付款資金
    流程供核，無法證明其確有支付價款，亦無法證明其與永町
    公司有交易事實等語，詳述其得心證之理由，並就上訴人之
    主張，何以不足採取，分別予以指駁甚明。觀諸前開上訴理
    由，仍執與起訴意旨略同且經原審不採之陳詞及歧異見解，
    就原審取捨證據、認定事實及適用法律之職權行使，指摘為
    不當，核與所謂原判決「違背法令」之情形顯不相當，難認
    對原判決之如何違背法令已有具體之指摘。依首開規定及說
    明，應認其上訴為不合法。
四、依行政訴訟法第249條第1項前段、第104條、民事訴訟法第9
    5條、第78條，裁定如主文。
中    華    民    國    98    年    9     月    24    日
                    最高行政法院第七庭
                        審判長法官  藍  獻  林
                              法官  廖  宏  明
                              法官  張  瓊  文
                              法官  姜  素  娥
                              法官  林  文  舟
以  上  正  本  證  明  與  原  本  無  異
中    華    民    國    98    年    9     月    25    日
                              書記官  邱  彰  德


司法院資訊處製作；財團法人民間司法改革基金會備份。
